【裁判字號】    88,易,3933
【裁判日期】    890505
【裁判案由】    竊盜
【裁判全文】
臺灣臺中地方法院刑事判決                        八十八年度易字第三九三三號
    公  訴  人  台灣台中地方法院檢察署檢察官
    被      告  乙○○
右列被告因竊盜案件，經檢察官提起公訴（八十八年度偵字第二二六八八號），本院
判決如左：
    主  文
乙○○攜帶兇器竊盜，處有期徒刑拾月。
    事  實
一、乙○○前曾於民國八十八年七月間犯竊盜罪，經本院判處有期徒刑一年，緩刑四
    年確定。詎其在緩刑期間內，猶不知悔改，復意圖為自己不法之所有，於八十八
    年十月十八日凌晨三時二十分許，在台中市○○○路○段與貴和街口，持客觀上
    足供凶器使用之石塊（未扣案），擊毀甲○○所有之車牌：ＹＸ－八二八九號自
    用小客車車窗玻璃（毀損部分未據告訴），而竊得該車內甲○○所有之行動電話
    來電閃光器一個，惟旋即被在附近之魏榮宏發現而報警查獲。
二、案經台中市警察局第一分局報請臺灣臺中地方法院檢察署檢察官偵查起訴。
    理  由
一、右開犯罪事實，業據被告乙○○於警訊及偵訊時坦承不諱在卷，核與被害人甲○
    ○指述失竊之情節相符，並經證人魏榮宏證述屬實，且有贓物領據附卷可稽；雖
    被告於本院審理時另辯稱：其本意僅欲毀損該部自小客車之車窗玻璃，後來見車
    內之行動電話來電閃光器造型可愛，才起意竊取云云，但顯係避重就輕之詞，洵
    不足取，本件事證明確，被告右開犯行堪以認定。
二、查被告乙○○前開擊毀車窗玻璃所用之石塊雖未扣案，惟其既足以砸毀車窗，顯
    見質地堅硬、銳利，客觀上足供凶器使用無疑。故核被告所為，係犯刑法第三百
    二十一條第一項第三款之攜帶凶器竊盜罪。爰審酌被告甫因竊盜罪，為本院判處
    有期徒刑一年，緩刑四年確定，有本院八十八年度易字第二八一一號判決在卷可
    按，並經本院調取該案卷宗，核閱屬實，乃其猶不知警惕，不循正途，旋即再犯
    本案，著實可議，及所生危害、犯後態度等一切情狀，量處如主文所示之刑。至
    被告用以擊毀車窗之石塊，因未扣案，復非被告所有，爰不予宣告沒收，併此敘
    明。
據上論斷，應依刑事訴訟法第二百九十九條第一項前段，刑法第三百二十一條第一項
第三款，判決如主文。
中      華      民      國    八十九    年      五      月      五      日
                                         法  官  莊 深 淵
右正本證明與原本無異
如不服本判決應於送達後十日內向本院提出上訴狀
         書記官
中      華      民      國    八十九    年      五      月      五      日
附錄論罪科刑法條全文
刑法第三百二十一條第一項第三款：
犯竊盜罪而有左列情形之一者，處六月以上五年以下有期徒刑：
一、於夜間侵入住宅或有人居住之建築物、船艦，或隱匿其內而犯之者。
二、毀越門扇、牆垣或其他安全設備而犯之者。
三、攜帶兇器而犯之者。
四、結夥三人以上而犯之者。
五、乘火災、水災或其他災害之際而犯之者。
六、在車站或埠頭而犯之者。
前項之未遂犯罰之。


司法院資訊處製作；財團法人民間司法改革基金會備份。
